【裁判字號】    98,消債抗,35
【裁判日期】    980406
【裁判案由】    更生事件
【裁判全文】
臺灣臺中地方法院民事裁定           98年消債抗字第35號
  抗  告  人  甲○○○
上列抗告人依消費者債務清理條例聲請更生事件，抗告人不服本
院98年2月23日98年度消債更字第324號裁定，提起抗告，本院合
議庭裁定如下：
    主  文
抗告駁回。
抗告費用新台幣壹仟元由抗告人負擔。
    理  由
一、按債務人對於金融機構因消費借貸、自用住宅借款、信用卡
    或現金卡契約而負債務，在聲請更生或清算前，應提出債權
    人清冊，以書面向最大債權金融機構請求協商債務清償方案
    並表明共同協商之意旨；債務人與金融機構協商成立者，不
    得聲請更生或清算。但因不可歸責於己之事由，致履行顯有
    重大困難者，不在此限。消費者債務清理條例第151條第1項
    、第5項分別定有明文。換言之，消費者債務之更生或清算
    ，採「協商前置主義」，意即聲請更生或清算前，應向最大
    債權金融機構請求協商，協商成立者，債務人應依協商內容
    履行，除因不可歸責於己之事由，致履行顯有重大困難者，
    即不得再聲請更生或清算。因此，債務人聲請更生或清算時
    ，自應提出已與最大債權金融機構協商之文件；如已協商而
    不成立者，應提出協商不成立證明書；如曾協商成立，但嗣
    後不能履行者，應提出何年何月何日起不能履行協商條件、
    不能履行係不可歸責於債務人之事由等要件之證明。若債務
    人不予提出，聲請更生或清算即屬不合程式或不備其他要件
    ，法院應以裁定駁回之，但其情形可以補正者，法院應定期
    間先命補正，復為同條例第8條所明定。
二、經查，本件抗告人具狀聲請更生，未提出如本院97年度消債
    補字第869號民事裁定附表一所示之事項到院，經本院於97
    年12月12日裁定命於送達後20日內補正，該裁定於97年12月
    18日合法送達予抗告人，有該裁定送達證書在卷足稽，抗告
    人雖曾於98年1月21日呈報其財產、收入與支出總額彙總表
    、財產增減變動表、更生償還計畫草案、償還計畫表（此係
    上開裁定附表二所示之事項，與更生方案之認可與否有關）
    ，但對於裁定命抗告人補正之事項，仍未補正，尤其關於抗
    告人(一)依消費者債務清理條例第151條，曾協商不成立或協
    商成立之證明文件。(二)自何年何月起不能履行協商條件之資
    料，涉及聲請更生之合法要件，抗告人不予補正，自應駁回
    聲請，已如前述，是原裁定予以駁回，於法並無不合。抗告
    意旨泛稱法院鐵石心腸、不近人情、本院未收到抗告人補呈
    之資料，而將聲請駁回，嚴重疏失，卻由抗告人承擔後果云
    云，請求廢棄原裁定，為無理由，應予駁回。
三、據上論結，本件抗告為無理由，依消費者債務清理條例第11
    條第2項、第15條、民事訴訟法第495條之1第1項、第449條
    第1項、第95條、第78條，裁定如主文。
中    華    民    國    98    年    4     月    6     日
                      民事第二庭  審判長法  官  許秀芬
                                        法  官  林宗成
                                        法  官  王邁揚
以上為正本係照原本作成。
不得再抗告。
中    華    民    國    98    年    4     月    6     日
                                        書記官


司法院資訊處製作；財團法人民間司法改革基金會備份。
